臺灣高等法院刑事判決
111年度交上訴字第47號
上  訴  人  
即  被  告  楊鐘水



選任辯護人  曾翊翔律師
上列上訴人因過失致死案件，不服臺灣桃園地方法院110年度審
交訴字第108號，中華民國111年1月21日第一審判決（起訴案號
：臺灣桃園地方檢察署110年度偵字第3038號），提起上訴，本
院判決如下：
    主  文
原判決之刑撤銷。
楊鐘水犯過失致死罪，處有期徒刑陸月，如易科罰金，以新臺幣
壹仟元折算壹日。緩刑參年。
    事實及理由
一、審理範圍：
    本案係在刑事訴訟法第348條於民國110年6月18日修正施行
    後，於111年3月2日繫屬本院，應適用修正後之現行刑事訴
    訟法第348條規定判斷上訴範圍。原審判決後，被告楊鐘水
    及其辯護人明示僅就科刑部分提起上訴（本院卷第84頁），
    依現行刑事訴訟法第348條第3項規定及其修法理由，本院自
    僅就原判決關於被告之刑部分審理，至於未表明上訴之原判
    決關於犯罪事實、所犯法條等其餘部分則不屬本院審判範圍
    ，故就此量刑所依附之部分（包含自首），均援用原審判決
    之記載（如附件）。
二、被告上訴意旨略以：被告犯後始終坦承犯行，態度良好並有
    悔意，且與告訴人於111年4月12日成立和解，並履行完畢，
    原審未及審酌上開和解之情形，量處有期徒刑8月，尚嫌過
    重，請從輕量刑並諭知緩刑等語。
三、撤銷原判決科刑部分之說明及本院量刑
  ㈠原審以被告犯行事證明確，予以論罪科刑，固非無見，惟被
    告業於111年4月12日與告訴人陳家雯、陳安琪、陳鈺君達成
    和解，並已履行，有和解筆錄在卷可參（其餘兩位家屬陳瑩
    潔、陳士勛，於偵查中表明不提告〈見偵卷第12頁〉，於本院
    審理時未到庭陳述意見），原審未及審酌此項犯後態度之量
    刑因子所為量刑，容有未洽。被告上訴請求從輕量刑為有理
    由，自應由本院就科刑部分撤銷改判。
　㈡爰以行為人責任為基礎，審酌本件被告駕駛自用小客貨車超
    越前方被害人駕駛之機車時，未保持安全間隔之過失犯罪情
    節、程度，造成他人生命消逝而無可回復之損害，並斟酌其
    犯罪後坦承犯行，且與告訴人成立和解並履行賠償之犯後態
    度，兼衡被告自述專科學歷之智識程度、生活經濟家庭狀況
    、無犯罪前科之良好素行等一切情狀，量處如主文第2項所
    示之刑，並諭知易科罰金之折算標準。
　㈢按行為經法院評價為不法之犯罪行為，且為刑罰科處之宣告
    後，應否加以執行，乃刑罰如何實現之問題。如認行為人對
    於社會規範之認知並無重大偏離，行為控制能力亦無異常，
    僅因偶發、初犯或過失犯罪，刑罰對其效用不大，祇須為刑
    罰宣示之警示作用，即為已足，此時即非不得緩其刑之執行
    ，並藉違反緩刑規定將執行刑罰之心理強制作用，謀求行為
    人自發性之改善更新。查被告在本案前別無其他犯罪紀錄，
    有本院被告前案紀錄表附卷為憑，其因偶然之過失而犯罪，
    於審理時坦認犯行，並無推諉卸責，其於社會規範之認知並
    無重大偏離，且於本院審理期間，就有關民事賠償與告訴人
    間成立和解並履行，本院審酌上情，認被告經此偵審程序，
    當足生警惕，前揭所宣告之刑，以暫不執行為適當，爰依刑
    法第74條第1項第1款之規定，宣告緩刑3年，以勵自新。
據上論斷，應依刑事訴訟法第369條第1項前段、第373條、第364
條、第299條第1項前段，判決如主文。
本案經檢察官吳佳美提起公訴，檢察官李豫雙到庭執行職務。
中　　華　　民　　國　　111 　年　　5 　　月　　31　　日
                  刑事第六庭  審判長法　官  劉方慈
                                    法　官  朱嘉川
                                    法　官  許曉微
以上正本證明與原本無異。
如不服本判決，應於收受送達後20日內向本院提出上訴書狀，其
未敘述上訴之理由者並得於提起上訴後20日內向本院補提理由書
（均須按他造當事人之人數附繕本）「切勿逕送上級法院」。
                                    書記官  徐仁豐
中　　華　　民　　國　　111 　年　　5 　　月　　31　　日
附錄：本案論罪科刑法條全文
中華民國刑法第276條
因過失致人於死者，處5年以下有期徒刑、拘役或50萬元以下罰
金。
附件：臺灣桃園地方法院110年度審交訴字第108號